---
title: "Web APIs"
output:
  ktheme::kth:
  toc: true
---

```{r include=FALSE}
knitr::opts_chunk$set(fig.retina=2)
```

```{r kth_setup, message=FALSE, warning=FALSE, cache=FALSE, echo=FALSE}
library(ktheme)
library(tidyverse)

update_geom_font_defaults(font_os)
BASE <- "https://github.com/KTH-Library/KTH-Library.github.io/tree/master/webapis/"
```

#

Här finns ett litet API definierat som hämtar data från lite olika andra Web API:er mm:

- https://github.com/KTH-Library/KTH-Library.github.io/tree/master/webapis/kthb_light_api.R

Öppnar man denna fil i RStudio dyker en knapp upp som heter "Run API". Har man då alla R paketberoenden så startar API:et lokalt och man kan testa att använda det.

## Att deploya ett Plumber-API

Om man vill deploya detta som en container med `docker` så behöver man paketera det. Då behövs ytterligare några filer:

- ett [startscript](https://github.com/KTH-Library/KTH-Library.github.io/tree/master/webapis/kthb_start_api.R) 

- en [Makefile](https://github.com/KTH-Library/KTH-Library.github.io/tree/master/webapis/Makefile) som använd för att bygga, starta och testa i olika steg (eller man kan göra alla genom att ange `make` enbart)

- en [Dockerfile](https://github.com/KTH-Library/KTH-Library.github.io/tree/master/webapis/Dockerfile) - men varför behövs den? Varför används inte `kthb/kontarion:latest` direkt?

- en [docker-compose.yml-fil](https://github.com/KTH-Library/KTH-Library.github.io/tree/master/webapis/docker-compose.yml) - som anger en minimal composition för att köra API:et

# Andra exempel och resurser

Här är lite andra länkar och resurser som man kan titta på om man är intresserad av att att konsumera och producera API:er mha R....

## Konsumera data från Web API:er:

Dessa paket använder alla en liknande approach - efter installation får man tillgång till några funktioner som gör jobbet med att hämta data över http - i dessa fall läsningar och paging (hämta flera chunks/pages och slå ihop till en "batch").

- https://github.com/KTH-Library/XsearchLIBRIS
- https://github.com/KTH-Library/dblp
- https://github.com/KTH-Library/kthapi

För den sista dvs __kthapi__ kan man göra autenticerade anrop om man har en api-nyckel som ITA delar ut som tillåter read-only access till Discovery API:et för ABM-appen (dvs som ska möjliggöra att hämta organisatorisk tillhörighet för användare på KTH - jag har inte hunnit titta på detta ännu). Nyckel-baserat åtkomst är ännu inte implementerat i "kthapi" paketet.

De andra två är öppna API:er och kräver ingen token/api-nyckel e dyl.

### Läromedel

Bra resurser när man gör API wrappers:

- https://cran.r-project.org/web/packages/httr/vignettes/api-packages.html
- https://www.r-bloggers.com/how-to-build-an-api-wrapper-package-in-10-minutes/

Här är en jättebra tutorial ang API:er implementerade i R mha paketet Plumber:

- https://resources.rstudio.com/rstudio-conf-2020/practical-plumber-patterns-james-blair

En bra intro till att göra Plumber API:er finns här:

- https://www.rplumber.io/

PS. Man behöver förresten inte ens använda Plumber med annoteringar om man paketerar sin R-kod som ett paket och sedan använder [OpenCPU](https://www.opencpu.org/) men då får man ett API i RPC-stil och inte ett REST-API.

## Producera egna API:er

APIer kan leverera data men också annat (dashboards, csv-filer mm).

Här är ett exempel från bibliomatrix-paketet:

https://github.com/KTH-Library/bibliomatrix/blob/master/inst/plumber/abm/plumber.R

### Autenticering

För autenticering, titta på denna (incode) lösning:

- https://github.com/jandix/sealr...

```{r bib, include=FALSE}
# KEEP THIS AT THE END OF THE DOCUMENT TO GENERATE A LOCAL bib FILE FOR PKGS USED
knitr::write_bib(sub("^package:", "", grep("package", search(), value=TRUE)), file='skeleton.bib')
```

